
\vspace{1.8em}
\begin{minipage}{\textwidth}
\stepcounter{mallinumber}
\textbf{Tüüpsõnamall \arabic{mallinumber}\,\vadja{õpõin}}\\

\begin{sideways}
\begin{tabular}{l l}
muutvormimall & tunnused \\
\hline
\underline{õ}\,+\,p\,+\,\underline{õ}\,+\,in & \textsc{ sg nom } \\
\underline{õ}\,+\,p\,+\,\underline{õ}\,+\,izõ & \textsc{ sg gen } \\
\underline{õ}\,+\,v\,+\,\underline{õ}\,+\,issõ & \textsc{ sg par } \\
\underline{õ}\,+\,p\,+\,\underline{õ}\,+\,zõsõ & \textsc{ sg ill } \\
\underline{õ}\,+\,p\,+\,\underline{õ}\,+\,izõz & \textsc{ sg ine } \\
\underline{õ}\,+\,p\,+\,\underline{õ}\,+\,izõss & \textsc{ sg ela } \\
\underline{õ}\,+\,p\,+\,\underline{õ}\,+\,izõllõ & \textsc{ sg all } \\
\underline{õ}\,+\,p\,+\,\underline{õ}\,+\,izõll & \textsc{ sg ade } \\
\underline{õ}\,+\,p\,+\,\underline{õ}\,+\,izõlt & \textsc{ sg abl } \\
\underline{õ}\,+\,p\,+\,\underline{õ}\,+\,izõssi & \textsc{ sg tra } \\
\underline{õ}\,+\,p\,+\,\underline{õ}\,+\,izõssaa & \textsc{ sg ter } \\
\underline{õ}\,+\,p\,+\,\underline{õ}\,+\,izõka & \textsc{ sg com } \\
\underline{õ}\,+\,p\,+\,\underline{õ}\,+\,izõd & \textsc{ pl nom } \\
\underline{õ}\,+\,p\,+\,\underline{õ}\,+\,izijõ & \textsc{ pl gen } \\
\underline{õ}\,+\,p\,+\,\underline{õ}\,+\,iziit & \textsc{ pl par } \\
\underline{õ}\,+\,p\,+\,\underline{õ}\,+\,iziisõ & \textsc{ pl ill } \\
\underline{õ}\,+\,p\,+\,\underline{õ}\,+\,iziiz & \textsc{ pl ine } \\
\underline{õ}\,+\,p\,+\,\underline{õ}\,+\,iziiss & \textsc{ pl ela } \\
\underline{õ}\,+\,p\,+\,\underline{õ}\,+\,iziillõ & \textsc{ pl all } \\
\underline{õ}\,+\,p\,+\,\underline{õ}\,+\,iziill & \textsc{ pl ade } \\
\underline{õ}\,+\,p\,+\,\underline{õ}\,+\,iziilt & \textsc{ pl abl } \\
\underline{õ}\,+\,p\,+\,\underline{õ}\,+\,iziissi & \textsc{ pl tra } \\
\underline{õ}\,+\,p\,+\,\underline{õ}\,+\,iziissaa & \textsc{ pl ter } \\
\underline{õ}\,+\,p\,+\,\underline{õ}\,+\,izijka & \textsc{ pl com } \\
\end{tabular}
\end{sideways}
\captionof{table}{Tüüpsõna \arabic{mallinumber}\,\textit{õpõin} ekstraheeritud muutvormimallid.}
\label{tab:tüüpsõnamall-õpõin}

\end{minipage}

 
\vspace{1em}
\noindent Tüüpsõna ei hõlma teisi lekseeme vormi\-sõnastikus.
